臺灣臺北地方法院交通事件裁定　　　　　96年度交聲字第35號
　　原處分機關　臺北市交通事件裁決所
　　異　議　人
　　即受處分人　甲○○
上列受處分人因違反道路交通管理處罰條例案件，對於台北市交
通事件裁決所中華民國95年11月22日所為之處分（原處分案號：
北市裁四字第裁22－AEB845489號），聲明異議，本院裁定如下
：
    主  文
異議駁回。
    理  由
一、汽車駕駛人駕駛汽車，應遵守道路交通標誌、標線、號誌之
    指示，道路交通安全規則第90條前段定有明文，而道路交通
    標誌標線號誌設置規則第206條第5款第1目規定「圓形紅燈
    」之行車管制號誌係表示禁止車輛通行，如汽車駕駛人行經
    有燈光管制之交叉路口闖紅燈，處新臺幣（下同）1千8百元
    以上5千4百元以下罰鍰併記違規點數3點，道路交通管理處
    罰條例第53條第1項及違反道路交通管理事件統一裁罰標準
    表亦有處罰規定。
二、本件受處分人即異議人甲○○駕駛車號498-MS號營業一般小
    客車，於民國（以下同）95年4月12日21時55分許，行經臺
    北市○○○路南海路口，有行車管制號誌交岔路口之際，明
    知其面對遵行方向之號誌係禁止車輛通行之「圓形紅燈」行
    車管制號誌，竟不遵守該燈光管制闖紅燈左轉，為台北市政
    府警察局中正第二分局南昌路派出所員警當場發現攔檢舉發
    ，甲○○拒絕簽收並駕車離開，舉發員警乃於通知單上記明
    受處分人拒簽拒收之事由。嗣受處分人未於應到案日期前到
    案或繳納罰鍰，逾越應到案期限三十日以上，原處分機關乃
    依道路交通管理處罰條例第53條第1項、第63條第1項第3款
    及違反道路交通管理事件統一裁罰基準表之規定，裁處受處
    分人罰鍰5千4百元，併記違規點數3點。
三、受處分人對其於上揭時地駕駛上開車號機車行經前述路段之
    事實固不否認，惟矢口否認有何違反道路交通管理處罰條例
    之闖紅燈行為，辯稱其當時係綠燈左轉，並無闖紅燈之行為
    云云。
四、經查：本案舉發員警當時係在執行交通整理工作，到臺北市
    ○○○路至南海路口時，目睹車號498-MS號營業小客車，由
    羅斯福路紅燈違規左轉南海路行駛，員警依法攔停後查驗證
    件，並依法掣單舉發，惟受處分人不予理會拒絕簽收紅單，
    員警遂告知需於15日內至裁決機關繳納罰鍰結案等情，有臺
    北市政府警察局中正第二分局95年12月27日北市警中正二分
    交字第09533165000號書函在卷可稽。又員警如在道路上當
    場舉發行為人有違反道路交通管理處罰條例之行為，而被查
    獲之駕駛人或行為人為受處分人時，員警應在舉發通知單上
    之駕駛人姓名欄註明其姓名後，交付該行為人簽名或蓋章收
    受之；拒絕簽章者，並記明其事由，視為已收受，違反道路
    交通管理事件統一裁罰基準及處理細則第11條第1項第1款定
    有明文，本件受處分人於右揭時地經員警攔停後拒絕收受舉
    發通知單，除有上開臺北市政府警察局中正第二分局書函一
    紙可證外，並有記明受處分人拒絕簽收事由之該舉發通知單
    附卷可稽，是本件受處分人既於員警舉發當場拒絕簽收舉發
    通知單，依前述違反道路交通管理事件統一裁罰基準及處理
    細則第11條第1項第1款規定，視為受處分人已收受該舉發通
    知單。再者，交通警察掣單舉發違反道路交通管理處罰條例
    所列之違規事實，本質上為行政處分，係公務員基於職務上
    之權力，依法就特定之具體事件所為之具公法上效果之單方
    面行政行為，基於公務員為公法上行為具有公信力之原則，
    該行政行為當可被推定為真正，其據以依法處分之事實認定
    亦為正確無誤。而受處分人所辯：伊並未如員警所言拒收紅
    單等語，因與其違規行為之處罰無涉，所辯各詞不能影響本
    件受處分人有前開違規行為之認定，事證明確，受處分人之
    違規定行為堪以認定，應依法處罰。
五、綜上所述，本件受處分人甲○○確有駕駛前開車號營業小客
    車，在前揭時地闖越紅燈左轉之違規行為，從而原處分機關
    依前揭道路交通管理處罰條例第53條第1項及違反道路交通
    管理事件統一裁罰標準表規定，裁處受處分人罰鍰5千4百元
    併記違規點數3點，自無違誤，受處分人之異議為無理由，
    應予駁回。
據上論斷，應依道路交通案件處理辦法第19條，裁定如主文。
中　　華　　民　　國　　96　　年　　3 　　月　　30　　日
　　　　　　　　　　　交通法庭法　官　沈君玲
以上正本證明與原本無異
如不服本裁定應於送達後5日內向本院提出抗告狀
      　　　　　　　　　　　　書記官　袁以明
中　　華　　民　　國　　96　　年　　4 　　月　　2 　　日
